臺灣臺南地方法院刑事判決　　　　　　　　　　　　　九十三年度訴字第三八四號
　　公　訴　人　臺灣台南地方法院檢察署檢察官
　　被　　　告　丙○○
　　指定辯護人　甲○○
右列被告因違反槍砲彈藥刀械管制條例案件，經檢察官提起公訴（九十三年度偵字第
三○四五號），本院判決如左：
    主  文
丙○○未經許可，持有手槍，處有期徒刑肆年陸月，併科罰金新臺幣參拾萬元，罰金
部分如易服勞役，以罰金總額與陸個月之日數比例折算。如附表所示之制式手槍貳枝
、制式子彈拾壹顆，均沒收。
    事  實
一、丙○○有如下之前科：
(一)、丙○○於民國七十一年間，因殺人罪，經法院判處有期徒刑八年確定。嗣於七十
    七年七月二十七日，經法院減刑為五年四月確定，業已於七十八年間執行完畢。
(二)、丙○○於八十一年間，因違反肅清煙毒條例及麻醉藥品管理條例案件，經法院判
    處有期徒刑三年一月及三月確定，丙○○於八十三年七月十五日入監執行，惟假
    釋期間另犯他罪，目前尚未執行完畢。
(三)、丙○○於八十三年間，因違反槍砲彈藥刀械管制條例及肅清煙毒條例案件，經法
    院分別判處有期徒刑十月及三年十月、褫奪公權三年確定。嗣後並經法院定應執
    行刑為四年六月，褫奪公權三年確定。此部分尚未執行完畢
二、丙○○明知非經主管機關許可，不得持有具殺傷力之手槍及子彈，竟於九十一年
    十一月間某日，在高雄縣鳳山市體育場，向藍國富（業於九十二年一月一日死亡
    ），收受如附表所示之制式半自動手槍二支（含彈匣二個）及制式９ｍｍ子彈二
    十二顆（嗣經送鑑驗時試射十一顆，現餘十一顆）後，即未經許可而持有上開槍
    彈，並將槍彈藏放在其所駕駛之車牌號碼７８１３─ＪＤ號自用小客車後置物箱
    內備胎中。嗣經警於九十三年三月九日下午二時許，在臺南市○○○路三七０巷
    七八號十四樓另案（臺灣屏東地方法院檢察署執行案件）緝獲丙○○，丙○○在
    偵查機關尚未發覺前，即主動向警察自首其持有槍彈，由警至臺南市○○○路上
    ，依丙○○所提供之訊息，自丙○○停放於路旁之前開自用小客車後置物廂內備
    胎中，起出如附表所載之槍彈，而查獲上情。
三、案經高雄市政府警察局新興分局報請臺灣臺南地方法院檢察署檢察官偵查起訴。
    理  由
一、右揭事實，迭據被告丙○○於警詢、檢察官偵查及本院審理時，均供承不諱（參
    見警詢筆錄第一頁至第九頁、檢察官偵查卷第九頁至第十二頁、本院九十三年八
    月二十五日、十月十四日審理筆錄），證人即查獲之高雄市政府警察局新興分局
    警員乙○○亦就本件係尚未發覺前，經被告主動告知後，依被告提供訊息，循線
    查獲扣案槍彈等情節，於本院審理時，具結證稱綦詳（參見本院九十三年八月二
    十五日審理筆錄），與被告之供述相符，並有高雄市政府警察局新興分局搜索扣
    押筆錄一份、現場照片十五張附卷可稽（參見警卷第十三頁、第十五頁至第十八
    頁）及如附表所示被告持有之制式手槍二支（含彈匣二個）、制式子彈二十二顆
    （送鑑驗時試射十一顆）扣案可資佐證；又上開扣案之槍彈，經送請內政部警政
    署刑事警察局鑑驗結果，認定(一)送鑑巴西製手槍一支（槍枝管制編號00000
    00000），認係巴西ＴＡＵＲＵＳ廠製口徑９ｍｍ制式半自動手槍，機械性
    能良好，可擊發同口徑制式子彈，認具殺傷力；(二)送鑑義大利製手槍一枝（槍枝
    管制編號0000000000），認係義大利ＴＡＮＦＯＧＬＩＯ廠製ＣＯＭ
    ＢＡＴ型口徑９ｍｍ制式半自動手槍，機械性能良好，可擊發同口徑制式子彈，
    認具殺傷力；(三)送鑑子彈二十二顆，認均係口徑９ｍｍ之制式子彈（試射十一顆
    ，認均具殺傷力）等情節，有該局九十三年三月二十五日刑鑑字第○九三○○六
    二二八五號槍彈鑑定書在卷可稽（見偵查卷第十四頁至二十二頁），確屬槍砲彈
    藥刀械管制條例所管制之具殺傷力制式槍彈，足認被告之自白與事實相符。本件
    事證明確，被告持有制式槍彈之犯行洵堪認定，應依法論科。
二、查被告丙○○未經許可，持有具有殺傷力之制式手槍及子彈，核其所為分別係犯
    槍砲彈藥刀械管制條例第七條第四項之未經許可持有手槍罪及同條例第十二條第
    四項之未經許可持有子彈罪。被告雖自九十一年十一月間某日起即持有上開制式
    槍彈，惟持有槍砲或彈藥，係屬繼續犯，為行為之繼續，而非狀態之繼續，其行
    為之完結須繼續至持有行為終了之時為止，其前後之持有行為，為實質上一罪，
    不容予割裂為數罪（最高法院七十九年台非字第二六四號、八十一年台上字第一
    五○八號判決意旨參照），故應以行為終了時之法律為行為時法，不生新舊法比
    較適用之問題，則本件被告持有制式子彈之行為，應以九十三年三月九日最終持
    有時之法律為行為時法，合先敘明。又被告以一持有行為，同時持有上開槍枝及
    子彈，觸犯構成要件相異之罪名，為想像競合犯，應依刑法第五十五條前段之規
    定，從一重之槍砲彈藥刀械管制條例第七條第四項之未經許可持有手槍罪處斷。
    又被告於犯罪為偵查機關發覺前，即主動向警察自承犯行，並接受裁判等情，業
    據證人乙○○具結證稱在卷，已如前述，被告之行為符合自首之要件，應依刑法
    第六十二條前段之規定，減輕其刑。爰審酌被告於目前社會治安因槍枝氾濫而日
    益惡化之際，猶非法持有槍彈，且其持有上開制式槍彈之時間長達二年之久，嚴
    重威脅社會治安，惡性非輕，實不宜依刑法第五十九條規定酌減其法定本刑；惟
    審酌被告並未持上開槍彈犯案，及其犯罪後坦承犯行，態度良好等一切情狀，量
    處如主文所示之刑，罰金部分並諭知易服勞役之折算標準。扣案如附表編號一、
    二及三所示之制式手槍二支、鑑定時未經試射之制式子彈十一顆，均為違禁物，
    應依刑法第三十八條第一項第一款之規定宣告沒收。另內政部警政署刑事警察局
    於鑑驗時試射上開制式子彈十一顆（見前開鑑驗通知書），現已不具殺傷力，均
    非屬違禁物，爰不另為沒收之諭知。
據上論斷，應依刑事訴訟法第二百九十九條第一項前段，槍砲彈藥刀械管制條例第七
條第四項、第十二條第四項，刑法第十一條前段、第五十五條、第六十二條前段、第
四十二條第三項、第三十八條第一項第一款，判決如主文。
本案經檢察官高峰祁偵查後提起公訴；檢察官丁○○到庭執行職務。
中      華      民      國      九十三      年      十      月二十八  日
                                  臺灣臺南地方法院刑事第二庭
                                  審判長法  官  陳  振  謙
                                        法  官  鄭  燕  璘
                                        法  官  洪  士  傑
右正本證明與原本無異。
如不服本判決，應於判決送達後十日內，向本院提出上訴狀（應附繕本）。
                                        書記官  李  佩  珊
中      華      民      國      九十三      年     十一     月    二    日
【附錄法條】：
槍砲彈藥刀械管制條例
第七條
  未經許可，製造、販賣或運輸火砲、肩射武器、機關槍、衝鋒槍、卡柄槍、自動步
  槍、普通步槍、馬槍、手槍或各類砲彈、炸彈、爆裂物者，處死刑、無期徒刑或七
  年以上有期徒刑；處徒刑者，併科新台幣三千萬元以下罰金。
  未經許可，轉讓、出租或出借前項所列槍砲、彈藥者，處無期徒刑或五年以上有期
  徒刑，併科新台幣一千萬元以下罰金。
  意圖供自己或他人犯罪之用，而犯前二項之罪者，處死刑或無期徒刑；處徒刑者，
  併科新台幣五千萬元以下罰金。
  未經許可，持有、寄藏或意圖販賣而陳列第一項所列槍砲、彈藥者，處五年以上有
  期徒刑，併科新台幣一千萬元以下罰金。
  第一項至第三項之未遂犯罰之。
第十一條
  未經許可，製造、販賣或運輸第四條第一項第一款所稱其他可發射金屬或子彈具有
  殺傷力之各式槍砲者，處五年以上有期徒刑，併科新臺幣一千萬元以下罰金。
  未經許可，轉讓、出租或出借前項所列槍砲者，處三年以上十年以下有期徒刑，併
  科新臺幣七百萬元以下罰金。
  意圖供自己或他人犯罪之用，而犯前二項之罪者，處無期徒刑或七年以上有期徒刑
  ，併科新臺幣一千萬元以下罰金。
  未經許可，持有、寄藏或意圖販賣而陳列第一項所列槍砲者，處一年以上七年以下
  有期徒刑，併科新臺幣七百萬元以下罰金。
  第一項至第三項之未遂犯罰之。
第十二條
  未經許可，製造、販賣或運輸子彈者，處一年以上七年以下有期徒刑，併科新台幣
  五百萬元以下罰金。
  未經許可，轉讓、出租或出借子彈者，處六月以上五年以下有期徒刑，併科新台幣
  三百萬元以下罰金。
  意圖供自己或他人犯罪之用，而犯前二項之罪者，處三年以上十年以下有期徒刑，
  併科新台幣七百萬元以下罰金。
  未經許可，持有、寄藏或意圖販賣而陳列子彈者，處五年以下有期徒刑，併科新台
  幣三百萬元以下罰金。
  第一項至第三項之未遂犯罰之。
【附表】：
  ┌────┬───────┬────┬──────┬─────────┐
  │編  號  │  扣案物品名稱│  數量  │有無具殺傷力│  備註            │
  ├────┼───────┼────┼──────┼─────────┤
  │        │巴西ＴＡＲＵＳ│壹枝    │  具殺傷力  │槍枝管制編號１１０│
  │１      │廠製口徑９ｍｍ│        │            │0000000    │
  │        │制式半自動手槍│        │            │                  │
  ├────┼───────┼────┼──────┼─────────┤
  │        │義大利ＴＡＮＦ│壹枝    │  具殺傷力  │槍枝管制編號１１０│
  │２      │ＦＯＧＬＩＯ廠│        │            │0000000    │
  │        │製口徑９ｍｍ制│        │            │                  │
  │        │式半自動手槍  │        │            │                │
  ├────┼───────┼────┼──────┼─────────┤
  │３      │制式子彈      │拾壹顆  │  具殺傷力  │扣案貳拾貳顆；試射│
  │        │              │        │            │拾壹顆。          │
  └────┴───────┴────┴──────┴─────────┘
